臺灣臺北地方法院交通事件裁定　　　　 96年度交聲字第151號
異議人即
受處分人　　乙○○
上列異議人即受處分人因違反道路交通管理處罰條例案件，對於
臺北市交通裁決所中華民國九十六年一月二十三日所為之處分（
原處分案號：北市裁二字第裁二二—Ａ00000000號），
聲明異議，本院裁定如下：
    主      文
異議駁回。
    理      由
一、按駕駛人駕駛汽車，應遵守道路交通標誌、標線、號誌之指
    示；汽車行駛至交岔路口，應遵守燈光號誌或交通警察之指
    示，道路交通安全規則第九十條、第一百零二條第一項第一
    款分別定有明文。次按汽車駕駛人，行經有燈光號誌管制之
    交岔路口闖紅燈者，處新臺幣（以下同）一千八百元以上五
    千四百元以下罰鍰，並記違規點數三點，道路交通管理處罰
    條例第五十三條第一項、第六十三條第一項第三款亦規定甚
    明。是汽車駕駛人如有駕駛汽車行經有燈光號誌管制之交岔
    路口闖紅燈之違規行為經警舉發，並於舉發通知單上所載之
    應到案期限內到案聽候裁決或提出申訴，經主管機關調查後
    仍認定前揭違規行為屬實者，依違反道路交通管理事件統一
    裁罰基準及處理細則（下稱處理細則）第四十四條第一項及
    違反道路交通管理事件統一裁罰基準表（下稱基準表）之規
    定，應對該汽車駕駛人處以二千七百元之罰鍰，並記違規點
    數三點。
二、本件異議人即受處分人乙○○於民國九十五年十二月二日十
    四時三十九分許，駕駛其所有車牌號碼七Ｅ─二三五五號自
    用小客車行經臺北市○○○路○段二二八巷往東行駛時，經
    設置於該路口之闖紅燈自動照相儀器拍照採證，並經臺北市
    政府警察局大安分局交通分隊（下稱大安分局交通分隊）隊
    員警甲○○以受處分人有闖紅燈之違規行為為由，依違反道
    路交通管理處罰條例第五十三條第一項之規定逕行舉發，嗣
    受處分人於舉發通知單所載應到案日期前到案聽候裁決，經
    原處分機關調查結果，仍認受處分人確有「駕車行經有燈光
    號誌管制之交岔路口闖紅燈」之違規行為，乃依道路交通管
    理處罰條例第五十三條第一項、第六十三條第一項第三款、
    處理細則第四十四條第一項暨基準表之規定，於九十六年一
    月二十三日以北市裁二字第裁二二—Ａ00000000號
    ），裁決書裁罰受處分人二千七百元，並記違規點數三點在
    案。
三、受處分人異議意旨略以：該路口依規定可左轉，但未設置可
    左轉之綠燈標誌，且該路燈路口人行車流甚多，車禍事件頻
    傳，逼使左轉之車輛，但是車行之時間短促，且常特別注意
    來往之人車，很容易便卡在路口，而遭誤認闖紅燈違規，而
    且該路口紅綠燈標誌，由黃燈轉變成紅燈時間短於五秒鐘，
    伊駕車於綠燈時即打出方向燈等待左轉，但當日之時段伊要
    等待左轉，但伊左轉排序為第二台，伊車輛再行左轉時已顯
    現紅燈標誌，但此時路口雙向車輛皆尚未行駛，伊依規定待
    轉卻遭拍攝被判違規，為此聲明異議，請求撤銷原處分，改
    諭知不罰等語。
四、經查受處分人對於其於前揭時間，駕駛上開車輛行經臺北市
    ○○○路三段二二八巷路口往東方向設有燈光號誌管制之交
    岔路口之事實，並不爭執，並有舉發照片二張在卷可稽，且
    證人即大安分局交通分隊員警甲○○於本院九十六年三月二
    日審理時證稱：「（本件違規情形？）（答：依照舉發事實
    應該是紅燈左轉，照片我們只有洗兩張，都交給被通知人）
    」、「（路口有無左轉燈？）（答：沒有）」、「（一般路
    口要左轉的話要如何轉？）（答：駕駛人先駛入內側車道，
    綠燈的時候進入交叉路口中心點，等候對向沒有來車的時候
    再左轉）」「（若進入中心點的時候，等待對向沒有來車的
    時候，若燈號轉變成紅燈，該如何？）（答：若當時車輛還
    沒有通過停止線前方的時候，紅燈就應該停止。中心點到停
    止線之間還是有些距離，交通法規上面沒有規定該停還是該
    走，駕駛人應該自行判斷是否應該停止）」「（（提示受處
    分人所提供的照片）這個狀況是如何？）（答：這是紅燈一
    秒七以後）」、「（這時候已經在路口中央了嗎？）（答：
    第一張顯示一秒七的時候前輪壓到感應線圈）」、「（若車
    子要轉彎已經道路口中央的時候，是否會被照到？）（答：
    不會，因為照像是依照感應線圈來照相，感應線圈是在停止
    線前面）」、「（若要在該路口迴轉的話，要在何處迴轉？
    ）（答：一樣是在最內側車道方便迴轉的地方。這件告發案
    等待的當時沒有超過停止線，那是因為紅燈才超過停止線）
    」（見上開訊問筆錄），是依該路口闖紅燈自動拍攝儀器所
    攝得之照片及證人所言以觀，受處分人駕車行經該交岔路口
    時，其行車方向所屬之燈光號誌係屬紅燈，車輛均應停車而
    不得通行前進，惟受處分人駕駛之車輛仍於紅燈亮起後一‧
    七秒時，因超越停止線輾壓感應線圈而被拍攝第一張照片，
    並於紅燈亮起後二‧七秒時以時速十六公里之速度前進，而
    遭儀器拍攝第二張照片，此觀舉發照片上顯示「R017」、「
    R027」、「V＝16」等數字自明，受處分人所駕車輛既於有
    燈光號誌管制之交岔路口紅燈亮起時未停於禁制標線之停止
    線後方，猶繼續向前行駛跨越停止線，自屬闖紅燈之行為無
    訛，本件受處分人違規行為明確，應依法裁罰。
五、綜上所述，受處分人確有汽車駕駛人行經有燈光號誌管制之
    交岔路口闖紅燈之違規行為，且已於應到案日期前到案提出
    申訴，從而原處分機關依道路交通管理處罰條例第五十三條
    第一項、處理細則第四十四條第一項暨基準表之規定，裁處
    受處分人罰鍰二千七百元，並依同條例第六十三條第一項第
    三款之規定記違規點數三點，核無違誤。本件受處分人之異
    議為無理由，自應裁定將其異議駁回。
據上論斷，應依道路交通案件處理辦法第十九條，裁定如主文。
中　　華　　民　　國　　96　　年　　3　　月　　23 　　日
                  交通法庭法　官　陳德民
以上正本證明與原本無異。
如不服本裁定應於送達後五日內向本院提出抗告狀。
　　　　　　          　　書記官　惠  莊
中　　華　　民　　國　　96　　年　　3　　月　　23 　　日
